# 请告知，融资租赁资产中途解约，有差额怎么处理？

提问人：liubin988513 时间：2013-06-29 18:12:04
回复 wu02bj 的帖子
可以理解为 2 笔交易。一笔为转让固定资产，一笔为转让对出租方的应付债务。从你提供的信息来看，好像是零对价转让。
前者零对价转让，一般计入营业外支出。后者需要根据财会函[2008]60号，企业会计准则解释第 5 号判断处理

回答人：chenyiwei
要关注对出租人的长期应付款债务能否同步转让。债务的转让需经过债权人同意。关联方之间的此类转让可能存在作价不公允的因素，应考虑其中是否存在权益性交易的成份。

提问人：wu02bj 时间：2013-07-01 11:30:22
回复 liubin988513 的帖子
没什么特殊，就是家新公司资本金还未到位，而设备需调整测试需准备时间长，就先帮买了。
融资租赁（出租方）和我公司（资产转让方）和新公司（资产受让方）签了 3 方合同，金额条件等什么都不变。长期应付款怎么单独判断处理？以上处理走营业外OK ？请指教。

回答人：chenyiwei
该新公司与你公司有无母子公司关系或者其他关联方关系？如果有，要关注是否可能存在权益性交易因素，即资产和长期应付款的账面价值的差额可能需按权益性交易原则处理。